臺灣臺北地方法院刑事判決
111年度審交易字第550號
公  訴  人  臺灣臺北地方檢察署檢察官
被      告  白偉銘


上列被告因公共危險案件，經檢察官提起公訴（111年度偵字第1
2092號），本院判決如下：
    主  文
白偉銘吐氣所含酒精濃度達每公升零點二五毫克以上而駕駛動力
交通工具，累犯，處有期徒刑柒月。
    事  實
一、白偉銘於民國111年4月3日14時許，在臺北市○○區○○○路0段0
    0巷00號之住處飲酒後，未待酒精代謝完畢，竟基於酒後駕
    駛動力交通工具之犯意，於同日18時50分許，自上開飲酒處
    附近，騎乘車牌號碼000-0000號普通重型機車欲購買晚餐。
    嗣於同日19時9分許，行經臺北市○○區○○路000號前，為值勤
    員警發現車速緩慢且身上散發酒氣，經警對其施以吐氣酒精
    濃度測試，測得其吐氣所含酒精濃度達每公升0.39毫克，始
    悉上情。
二、案經臺北市政府警察局萬華分局報請臺灣臺北地方檢察署(
　　下稱臺北地檢署)檢察官偵查起訴。
    理  由
一、證據能力部分
(一)被告以外之人於審判外之陳述，雖不符前4條（刑事訴訟法
　  第159條之1至第159條之4）之規定，而經當事人於審判程序
　　同意作為證據，法院審酌該言詞陳述或書面陳述作成時之情
　　況，認為適當者，得為證據。當事人、代理人或辯護人於法
    院調查證據時，知有第159條第1項不得為證據之情形，而未
    於言詞辯論終結前聲明異議者，視為有前項之同意，刑事訴
    訟法第159條之5定有明文。本案以下所引用之供述證據，檢
    察官及被告白偉銘對證據能力表示沒有意見，且迄言詞辯論
    終結均未就證據能力部分聲明異議，本院審酌該等證據方法
    於製作時尚無違法或不當情事，且客觀上亦無不可信之情況
　　，堪認為適當，依上開規定，均有證據能力。
(二)另本案其餘下列所引用之非供述證據，均與本案事實具有自
　　然關聯性，且核屬書證性質，又查無事證足認有違背法定程
　　序或經偽造、變造所取得等證據排除之情事，復均經依刑事
　　訴訟法第165條踐行書證之調查程序，檢察官、被告對此部
    分之證據能力亦均不爭執，堪認均有證據能力。
二、上開事實，業據被告於本院準備程序及審理中坦承不諱（見
    本院卷第26頁、第31頁），並有臺北市政府警察局吐氣酒精
    濃度檢測程序暨拒測法律效果確認單（見臺北地檢署111年
    度偵字第12092號卷【下稱偵查卷】第31頁）、酒精呼氣測定
    紀錄表（見偵查卷第33頁）及財團法人工業技術研究院呼氣
    酒精測試器檢定合格證書（見偵查卷第35頁）等件在卷可稽
    ，足認被告之任意性自白核與事實相符，應堪採信。綜上
　　，本案事證明確，被告犯行已堪認定，應依法論科。
三、論罪科刑　
(一)核被告白偉銘所為，係犯刑法第185條之3第1項第1款之吐氣
    所含酒精濃度達每公升0.25毫克以上而駕駛動力交通工具罪
　　。
(二)被告前於107年間因公共危險案件，經本院以107年度交簡字
    第2364號判決判處有期徒刑6月，併科罰金新臺幣5萬元確定
　　，並於108年2月27日易科罰金執行完畢之情，有臺灣高等法
    院被告前案紀錄表附卷可參，其受有期徒刑執行完畢後，5
    年以內故意再犯本案有期徒刑以上之罪，為累犯，本院依司
    法院大法官釋字第775號解釋意旨，審酌被告構成累犯之前
    案為公共危險案件，與本案所犯之罪，其罪名、法益種類及
    罪質，均屬相同，堪認被告未因前案刑罰執行後有所警惕，
    有特別惡性及對刑罰感應力薄弱之情，有加重其刑之必要，
    本案情節復無罪刑不相當或違反比例原則情形，爰裁量依刑
    法第47條第1項規定加重其刑。
四、爰審酌被告於飲用酒類後呼氣酒精濃度達每公升0.39毫克，
    仍不顧行車安全率然騎乘機車上路，顯然無視於自己及其他
    參與道路交通之不特定人之生命、身體及財產之安全，所為
    非是，且被告除上開構成累犯之公共危險前科外，另亦曾於
    89年、96年、103年及106年間因公共危險案件，分別經本院
    以89年度北交簡字第2340號判處罰金銀元1萬5千元、經臺北
    地檢署檢察官以96年度緩字第2853號為緩起訴處分、經臺灣
    新北地方法院以103年度審交簡字第418號判處有期徒刑4月
　　、經本院以106年度審交簡字第416號判處有期徒刑5月確定
    之情，有臺灣高等法院被告前案紀錄表在卷可參，竟不知悔
    悟再犯本件(本案為第6次酒駕)，應予嚴懲，另考量其犯後
    態度、犯罪動機、手段、所生危害程度、酒精濃度、暨自述
    專科畢業之智識程度、目前做菸酒業務轉內勤、月收入約3
    萬4千至3萬5千元、需撫養母親之家庭經濟狀況(見本院卷第
    32頁)等一切情狀，量處如主文所示之刑，以示懲儆。
據上論斷，應依刑事訴訟法第299條第1項前段，刑法第185條之3
第1項第1款、第47條第1項，刑法施行法第1條之1第1項，判決如
主文。
本案經檢察官林珮菁偵查起訴，檢察官吳春麗到庭執行職務。
中　　華　　民　　國　　111 　年　　8 　　月　 25　　日
　　　　　　　　　刑事第二十二庭  法　官  廖棣儀
上正本證明與原本無異。
如不服本判決應於收受送達後20日內向本院提出上訴書狀，並應
敘述具體理由；其未敘述上訴理由者，應於上訴期間屆滿後20日
內向本院補提理由書（均須按他造當事人之人數附繕本）「切勿
逕送上級法院」。因疫情而遲誤不變期間，得向法院聲請回復原
狀。
                                  書記官  陽雅涵
中　　華　　民　　國　　111 　年　　8 　　月　　25　　日
附錄本案論罪科刑條全文：
中華民國刑法第185條之3
駕駛動力交通工具而有下列情形之一者，處三年以下有期徒刑，
得併科三十萬元以下罰金：
一、吐氣所含酒精濃度達每公升零點二五毫克或血液中酒精濃度
    達百分之零點零五以上。
二、有前款以外之其他情事足認服用酒類或其他相類之物，致不
    能安全駕駛。
三、服用毒品、麻醉藥品或其他相類之物，致不能安全駕駛。
因而致人於死者，處三年以上十年以下有期徒刑，得併科二百萬
元以下罰金；致重傷者，處一年以上七年以下有期徒刑，得併科
一百萬元以下罰金。
曾犯本條或陸海空軍刑法第五十四條之罪，經有罪判決確定或經
緩起訴處分確定，於十年內再犯第一項之罪因而致人於死者，處
無期徒刑或五年以上有期徒刑，得併科三百萬元以下罰金；致重
傷者，處三年以上十年以下有期徒刑，得併科二百萬元以下罰金
。